臺灣高等法院刑事判決
111年度上訴字第2418號
上  訴  人  
即  被  告  黃奎欽


選任辯護人  白丞堯律師
上列上訴人因偽造文書等案件，不服臺灣桃園地方法院109年度
訴字第477號，中華民國111年2月23日第一審判決（起訴案號：
臺灣桃園地方檢察署107年度偵字第32459號），提起上訴，本院
判決如下：
    主  文
原判決關於黃奎欽之罪刑及應執行刑部分均撤銷。
黃奎欽犯如附表一編號1至24所示之罪，各處如附表一編號1至24
「主文」欄所示之刑。應執行有期徒刑貳年陸月，如易科罰金，
以新臺幣壹仟元折算壹日。
    事  實
一、黃奎欽前為址設臺北市○○區○○路00巷00號「捷倪進出口有限
    公司」（下稱捷倪公司）之負責人，為稅捐稽徵法規定之納
    稅義務人，於民國103年至105年間，以捷倪公司從事汽車零
    件進口業務。黃奎欽知悉捷倪公司向外商HAMANN MOTORSPOR
    T GMBH公司、HRE PERFORMANCE WHEELS公司及TIRE RACK WH
    OLESALE公司購買如附表二所示「核定貨物名稱」欄之貨物
    進口臺灣時，應提供實際交易金額之商業發票報請海關查核
    ，海關將據此課徵應繳納之進口稅、貨物稅、營業稅及推廣
    貿易服務費（下稱前揭稅費），且知悉何安迪並未同意黃奎
    欽利用其名義申報上開進口貨物，竟與姓名、年籍不詳之外
    國代購人員（下稱某甲），分別共同基於行使偽造私文書及
    冒用他人國民身分證（附表二編號20、22無冒用他人國民身
    分證）之犯意聯絡，暨就如附表二編號1至5、7至21、23、2
    4之貨物進口，各意圖為自己不法利益而基於非法逃漏稅捐
    、詐取減少前揭稅費利益之犯意聯絡（附表一編號6、22之
    貨物進口，並未逃漏稅費，已經原審不另為無罪諭知，非本
    院審判範圍），於如附表二所示各次「報關日期」前，由某
    甲於不詳時地偽造各該次進口報關應檢附之商業發票私文書
    後提供予黃奎欽，黃奎欽則冒用何安迪名義，於不詳時地偽
    造何安迪之印文或簽名如附表三「個案委任書偽造印文/ 署
    押數量」欄所示，而偽造各次報關所需之個案委任書私文書
    ，於如附表二所示各次報關前，將前揭偽造之商業發票、個
    案委任書，其中附表二編號1至19、21、23、24各次並併同
    以不詳方式取得之何安迪遺失之國民身分證影本（99年11月
    17日換發），交付予不知情之謝幸容（業經原審判決無罪確
    定）轉交亦不知情之報關公司人員辦理報關事宜，該報關公
    司人員乃分別於如附表二所示時間，持各該資料向財政部關
    務署臺北關（下稱臺北關）、財政部關務署基隆關（下稱基
    隆關）申報進口貨物而為行使，使臺北關、基隆關承辦人員
    依上開偽造之商業發票計算前揭稅費並通關放行，捷倪公司
    即以此不正方法進口各該貨物，並就如附表二編號1至5、7
    至21、23、24逃漏如附表二「應追徵稅費TWD」欄所示之前
    揭稅費，合計新臺幣（下同）48萬3,418元（關稅：34萬45
    元；貨物稅：1萬129元；營業稅：13萬2,757元、推廣貿易
    服務費：487元），且所行使前揭偽造之商業發票、「何安
    迪」名義個案委任書暨國民身分證影本（不含附表二編號20
    、22），並足以生損害於何安迪、HAMANN MOTORSPORT GMBH
    公司、HRE PERFORMANCE WHEELS公司、TIRE RACK WHOLESAL
    E公司，及臺北關、基隆關對進口報關文件審核之正確性。
二、案經何安迪告訴、臺北關函送臺灣桃園地方檢察署檢察官偵
    查起訴。
    理  由
壹、審判範圍：
    按刑事訴訟法第348條於110年6月16日修正公布、同年月18
    日施行，修正前規定：「上訴得對於判決之一部為之；未聲
    明為一部者，視為全部上訴（第1項）。對於判決之一部上
    訴者，其有關係之部分，視為亦已上訴（第2項）。」修正
    後則規定：「上訴得對於判決之一部為之（第1項）。對於
    判決之一部上訴者，其有關係之部分，視為亦已上訴。但有
    關係之部分為無罪、免訴或不受理者，不在此限（第2項）
    。上訴得明示僅就判決之刑、沒收或保安處分一部為之（第
    3項）。」惟依同日修正公布、施行之刑事訴訟法施行法第7
    條之13規定「中華民國110年5月31日修正通過之刑事訴訟法
    施行前，已繫屬於各級法院之案件，於施行後仍適用修正前
    刑事訴訟法第348條規定；已終結或已繫屬於各級法院而未
    終結之案件，於施行後提起再審或非常上訴者，亦同。」是
    上訴人即被告黃奎欽不服原審判決提起上訴，而於上開規定
    修正通過施行後之111年7月5日始繫屬於本院，依刑事訴訟
    法施行法第7條之13規定，並參酌最高法院110年度台上字第
    5375號判決意旨，本案上訴之效力及其範圍應依修正後刑事
    訴訟法第348條規定以為判斷。被告於本院準備程序時明示
    僅就原審關於犯罪事實、罪名及刑度部分提起上訴，沒收則
    不在其上訴範圍（見本院卷第122頁），是本院審判範圍僅
    限於原判決論處罪刑之行使偽造私文書、詐欺得利、逃漏稅
    捐等罪（被告另犯冒用他人國民身分證部分為上訴後經本院
    認定應併予審酌、原判決漏未論述者），並不及於原判決就
    被告如附表二編號6、22被訴詐欺得利、逃漏稅捐罪嫌所為
    不另為無罪諭知（原判決第7頁之二㈦），及如附表二編號1
    至24所示各次犯行所為沒收（原判決第8頁之三㈡，即如附表
    三【原判決之附表二】偽造之印文、簽名）、不予宣告沒收
    （原判決第7至8頁之三㈠、㈢即偽造之商業發票、個案委任書
    、詐得之減少稅費利益）部分，合先敘明。
貳、證據能力：
    按被告以外之人於審判外之言詞或書面陳述，除法律有規定
    者外，不得作為證據；又被告以外之人於審判外之陳述，雖
    不符合刑事訴訟法第159條之1至第159條之4之規定，但經當
    事人於審判程序同意作為證據，法院審酌該言詞陳述或書面
    陳述作成時之情況，認為適當者，亦得為證據。當事人、代
    理人或辯護人於法院調查證據時，知有第159條第1項不得為
    證據之情形，而未於言詞辯論終結前聲明異議者，視為有前
    項之同意，刑事訴訟法第159條第1項及第159條之5分別定有
    明文。查於本案言詞辯論終結前，檢察官、被告及辯護人並
    未就本判決所引用之各該被告以外之人於審判外之陳述及所
    調查之證據主張有刑事訴訟法第159條第1項不得為證據之情
    形（見本院卷第126至131、171至177頁），本院審酌該證據
    作成時並無違法及證明力明顯過低之瑕疵等情況，認為適當
    ，應有證據能力。至於所引其餘非屬供述證據部分，既不適
    用傳聞法則，亦非公務員違背法定程序所取得，依刑事訴訟
    法第158條之4反面解釋，同具證據能力。
參、得心證之理由：
一、訊據被告對於上開犯罪事實業於原審及本院審理中均坦承不
    諱（見原審卷第167、243至245頁、本院卷第123、124、178
    至183頁），並據證人謝幸容、證人即報關公司洪美有限公
    司負責人洪銘算、證人即告訴人何安迪分別證述在卷（謝幸
    容：偵卷第50至51頁、洪銘算：偵卷42至43、156頁、何安
    迪：偵卷第44、153至154頁），且有如附表二「卷證資料」
    欄所示證據資料、附表三「卷證出處」欄所示之偽造個案委
    任書及一併檢附之何安迪國民身分證影本（99年11月27日換
    發，除附表二編號20、22未檢附）、財務部關務署臺北關11
    0年10月22日北普機字第1101057491號函、何安迪國民身分
    證異動資料戶役政連結作業系統（見原審卷第179頁、本院
    卷第161至163頁）等在卷可稽，均可佐被告前開出於任意性
    之自白與事實相符，得採為本案認定事實之證據。是本件事
    證明確，被告犯行洵堪認定，均應依法論科。
肆、論罪及撤銷改判之說明
一、論罪：　　
  ㈠新舊法比較
  ⒈被告如附表二編號1、2、15至19所示犯行行為後，刑法第339
    條於103年6月18日修正公布施行，同年月20日生效，修正前
    第339條第1項規定「意圖為自己或第三人不法之所有，以詐
    術使人將本人或第三人之物交付者，處5年以下有期徒刑、
    拘役或科或併科1千元以下罰金。」（第2項並未修正），修
    正後規定 「意圖為自己或第三人不法之所有，以詐術使人
    將本人或第三人之物交付者，處5年以下有期徒刑、拘役或
    科或併科50萬元以下罰金。」其法定刑之罰金刑上限由1千
    銀元（即新臺幣3萬元）提高為新臺幣50萬元，並未較有利
    於行為人，經比較新舊法之結果，應適用被告行為時即修正
    前刑法第339條之規定。
  ⒉被告如附表二編號1至5、7至21、23、24所示犯行行為後，稅
    捐稽徵法第41條規定於110年12月17日修正公布，於同年月1
    9日施行，修正前規定：「納稅義務人以詐術或其他不正當
    方法逃漏稅捐者，處5年以下有期徒刑、拘役或科或併科新
    臺幣6萬元以下罰金。」，修正後規定「納稅義務人以詐術
    或其他不正當方法逃漏稅捐者，處5年以下有期徒刑，併科
    新臺幣1千萬元以下罰金（第1項）。犯前項之罪，個人逃漏
    稅額在新臺幣1千萬元以上，營利事業逃漏稅額在新臺幣5千
    萬元以上者，處1年以上7年以下有期徒刑，併科新臺幣1千
    萬元以上1億元以下罰金（第2項）。」修正後第1項規定，
    法定刑部分刪除拘役刑及「選科」罰金刑，且就併科罰金刑
    部分提高其額度，另增列第2項加重處罰之規定，經比較新
    舊法之結果，修正後規定並無較有利於被告，依刑法第2條
    第1項前段之規定，就被告如附表二編號1至5、7至21、23、
    24所示犯行，適用其行為時即修正前稅捐稽徵法第41條之規
    定。
  ㈡「關稅」係指對國外進口貨物所課徵之進口稅，關稅法第2 
    條定有明文；另稅捐稽徵法所稱之「稅捐」係指一切法定之
    國、直轄市、縣（市）及鄉（鎮、市）稅捐而言，但不包括
    關稅在內，稅捐稽徵法第2 條亦定有明文。從而，稅捐稽徵
    法第41條關於納稅義務人以詐術或其他不正當方法逃漏稅捐
    所設之處罰規定，僅限於逃漏關稅以外之國、直轄市、縣（
    市）及鄉（鎮、市）稅捐者，始有其適用，逃漏關稅部分，
    不能依該法條處罰（最高法院87年度台上字第1013號判決、
    97年度台非字第379號判決意旨參照）。再按「為拓展貿易
    ，…主管機關得設立推廣貿易基金，就出、進口人輸出入之
    貨品，由海關統一收取最高不超過輸出入貨品價格萬分之4.
    25之推廣貿易服務費」、「推廣貿易服務費之實際收取比率
    及免收項目範圍，由主管機關擬訂」、「推廣貿易基金之收
    支、保管及運用辦法，由行政院定之」，分別為貿易法第21
    條第1項前段、第2項及第4項所明定，而揆諸貿易法第21條
    第1項前段之規定，其設立推廣貿易基金之目的係為拓展貿
    易，因應貿易情勢，支援貿易活動之用，申言之，所謂「推
    廣貿易服務費」，係海關依據貿易法第21條規定代為收取之
    推廣貿易基金，非關稅或其他海關代徵之稅捐，是推廣貿易
    服務費既非稅捐，亦無稅捐稽徵法之適用。從而，被告如附
    表二編號1至5、7至21、23、24所示，因以不實商業發票報
    單進口，導致少繳納關稅及推廣貿易服務費，自非稅捐稽徵
    法第2條所定之國、省（市）及縣（市）稅捐，即不涉及逃
    漏稅捐罪，而應以刑法第339條第2項之詐欺得利罪論處，然
    被告逃漏營業稅、貨物稅部分，仍應論以稅捐稽徵法第41條
    之逃漏稅捐罪。是核被告所為：
  ⒈如附表二編號1、2、15至19部分，係犯刑法第216條、第210
    條之行使偽造私文書罪、戶籍法第75條第3項後段之冒用身
    分而使用他人國民身分證罪、修正前刑法第339條第2項詐欺
    得利罪、修正前之稅捐稽徵法第41條之逃漏稅捐罪。
  ⒉如附表二編號3至5、7至14、21、23、24部分，係犯刑法第21
    6條、第210條之行使偽造私文書罪、戶籍法第75條第3項後
    段之冒用身分而使用他人國民身分證罪、刑法第339條第2項
    詐欺得利罪、修正前之稅捐稽徵法第41條之逃漏稅捐罪。
  ⒊如附表二編號6部分，係犯刑法第216條、第210條之行使偽造
    私文書罪、戶籍法第75條第3項後段之冒用身分而使用他人
    國民身分證罪。
　⒋如附表二編號20部分，係犯刑法第216條、第210條之行使偽
    造私文書罪、刑法第339條第2項詐欺得利罪、修正前之稅捐
    稽徵法第41條之逃漏稅捐罪
  ⒌如附表二編號22部分，係犯刑法第216條、第210條之行使偽
    造私文書罪。
  ⒍被告各次於個案委任書上偽造印文、簽名行為，均為偽造私
    文書之部分行為，其各次偽造私文書之低度行為，則均為行
    使之高度行為所吸收，均不另論罪。
  ㈢公訴意旨雖漏未論及附表二編號1至19、21、23、24所示犯行
    另該當戶籍法第75條第3項後段之冒用身分而使用他人國民
    身分證罪，然被告此部分冒用何安迪所遺失國民身分證之行
    為業據檢察官於起訴書之犯罪事實中記載（起訴書第1頁倒
    數第3行至倒數第2行），應僅係罪名法條之漏載，且經本院
    告知此部分罪名而請被告、辯護人一併答辯（見本院卷第17
    0頁），而不妨礙被告之防禦權。
　㈣被告與某甲間，就本案各次犯行間均有犯意聯絡與行為分擔
    ，應論以共同正犯。
  ㈤被告利用不知情之謝幸容、報關公司人員遂行本案犯行，為
    間接正犯。
  ㈥罪數
  ⒈被告如附表二編號1至21、23、24所示犯行，其各次行使偽造
    商業發票、個案委任書及檢附「何安迪」國民身分證（除附
    表二編號20未檢附）之目的，係為辦理捷倪公司之貨物進口
    ，以逃漏營業稅、貨物稅及詐欺獲得少繳關稅、推廣貿易服
    務費之得利結果（編號6部分無逃漏稅費），其所犯上開各
    罪，係基於一個行為決意而為之，應僅屬行為概念下之一行
    為，為一行為同時觸犯上開各罪，為想像競合犯，各應依刑
    法第55條規定從一重論以行使偽造私文書罪。
  ⒉被告如附表二編號1至24所犯各罪，犯意各別，行為互殊，應
    予分論併罰。
　㈦檢察官起訴認被告就附表二編號20、22犯行亦有一併檢附「
    何安迪」國民身分證部分，既據檢察官於起訴書犯罪事實記
    載，應認此部分業經檢察官起訴。惟核以卷附資料，被告該
    2次委由報關公司辦理報關事宜之資料，雖有「何安迪」名
    義之個案委任書，然並無何安迪之國民身分證影本，是難認
    被告各該次犯行另有該當戶籍法第75條第3項後段之冒用身
    分而使用他人國民身分證罪嫌，不能證明被告此部分犯罪，
    惟檢察官起訴認被告各次犯行所涉罪名均有想像競合犯之裁
    判上一罪關係，爰不另為無罪之諭知。　
二、撤銷改判之說明：　
　㈠原審就被告如附表二編號1至24所示各次犯行使偽造私文書等
    犯行，予以論罪科刑，固非無見。惟：　
　⒈被告於附表二編號1至19、21、23、24所示各次偽造之「何安
    迪」名義個案委任書一併檢附之何安迪國民身分證（99年11
    月17日換發）為何安迪遺失者，業據其證述在卷，並為檢察
    官犯罪事實、原審判決書事實欄所記載，被告持用何安迪遺
    失之國民身分證以冒用其名義偽造個案委任書，應另該當戶
    籍法第75條第3項後段之冒用身分而使用他人國民身分證罪
    ，原審漏未論及於此，尚有未當。
　⒉原判決於犯罪事實認定被告於如附表二附表1至24所示各次犯
    行所偽造之個案委任書上各有偽造「何安迪」印文、簽名，
    惟於論罪部分卻漏未說明被告偽造印文、簽名之行為為偽造
    私文書之部分行為，亦有未恰。
　⒊按比較刑度之輕重，以主刑之比較為先，其重輕則依刑法第3
    3條規定之次序定之。同種之刑，以最高度之較長或較多者
    為重。最高度相等者，以最低度之較長或較多者為重，刑法
    第35條第1、2項定有明文。又刑之重輕，以最重主刑為準，
    依前2項標準定之，亦為同條第3項前段所明定，必也其最重
    主刑相同者，始參酌同條第3項所列各款標準即「一有選科
    主刑者與無選科主刑者，以無選科主刑者為重。二有併科主
    刑者與無併科主刑者，以有併科主刑者為重。三次重主刑同
    為選科刑或併科刑者，以次重主刑為準，依前2項標準定之
    。」定其輕重。被告如附表二編號1至5、7至21、23、24所
    示各次犯行均犯第216條、第210條行使偽造私文書罪、（修
    正前、後）刑法第339條第2項詐欺得利罪、修正前之稅捐稽
    徵法第41條之逃漏稅捐罪（原判決漏未論及戶籍法第75條第
    3項後段冒用身分而使用他人國民身分證罪之法定刑為3年以
    下有期徒刑，不影響罪名輕重之比較），上開罪名之法定刑
    最重本刑均為有期徒刑5年，且有期徒刑之最低度刑均為2月
    ，惟刑法第210條並無選科主刑，（修正前、後）刑法第339
    條第2項、修正前稅捐稽徵法第41條則另有拘役、罰金刑而
    有選科主刑，是依前開規定，自應以刑法第216條、第210條
    行使偽造私文書罪為重，原判決就此部分各依想像競合犯從
    一重處斷竟論以修正前逃漏稅捐罪（編號1、2、15至19）、
    詐欺得利罪（編號3至5、7至14、20、21、23、24），自有
    違誤。
　⒋按刑法上量刑之一般標準，應以行為人之責任為基礎，並審
    酌一切情狀，尤應注意刑法第57條所列各款事項，為科刑輕
    重之標準，諸如犯罪之手段、犯罪所生之危險、犯罪行為人
    犯罪後之態度，均應綜合考量；又刑之量定，固為實體法上
    賦予法院得為自由裁量之事項，但此項職權之行使，仍應受
    比例原則、平等原則、罪刑相當原則之支配，審酌刑法第57
    條所列各款應行注意事項及一切情狀為之，使輕重得宜，罰
    當其罪，以符合法律授權之目的，此即所謂自由裁量權之內
    部界限。被告就如附表二編號1至5、7至21、23、24所示各
    次犯行分別詐得免繳納而逃漏「應追徵稅費TWD」欄所示稅
    費，除於原審中業已補繳納如附表二編號5、8、23之稅費外
    ，嗣又陸續補繳如附表二編號1至4、7、9、12之稅費（詳後
    述），原審未及審酌被告此部分積極補繳稅費之有利量刑因
    素，尚有罪刑不相當之未恰之處。
  ㈡被告上訴意旨略以：被告於附表二所示時間內多次行使偽造
    私文書，顯係基於單一犯意於緊密相接之時間接續為之，應
    論以接續犯，原審論以數罪併罰，容有過度處罰之疑；被告
    於本案逃漏稅賦共計48萬3,418元，經原審判處應執行有期
    徒刑2年6月，相較被告另案經臺灣桃園地方法院109年度審
    簡字第528號判決所判處有期徒刑6月重很多，也較其他相類
    開立不實統一發票而逃漏稅捐案件如本院110年度上更一字
    第115號判決所量處刑度為高，顯見原判決有輕重失衡之結
    果。對被告而言，同樣行為僅係因繫屬不同法院卻有不同法
    律見解、刑度，有違法律安定性，請求從輕量刑等語。惟：
　⒈接續犯乃指行為人之數行為，於同一或密切接近時、地實行
    ，侵害同一法益，而其各行為之獨立性極為薄弱，依一般社
    會健全觀念，實難以強行分開，且在刑法評價上，以視為數
    個舉動之接續作為，合為包括之一行為，較為合理者而言。
    如行為人先後數行為，在客觀上係逐次實行，侵害數個同性
    質之法益，其每一前行為與次行為，依一般社會健全觀念，
    在時間差距上，可以分開，在刑法評價上，各具獨立性，每
    次行為皆可獨立成罪，自應按照其行為之次數，一罪一罰。
　⒉被告於本案如附表二所示各次犯行皆係由共犯某甲提供偽造
    之商業發票，於進口報關時，再由被告提供所偽造之「何安
    迪」名義個案委任書及國民身分證影本表明「何安迪」委任
    洪美有限公司代為辦理報關事宜（附表二編號20、22未檢附
    國民身分證），所偽造私文書均係為因應每次貨物報關而偽
    造、提出，此由各次個案委任書上記載之日期均不相同即可
    得而知，其中如附表二編號2、3之個案委任書日期雖均為10
    3年5月14日（如附表三編號2、3），然經核以該二個案委任
    書上填寫之內容、簽名、用印之位置均有明顯不同，該二次
    報關日期亦相距1個半月等情，亦堪認應屬不同次偽造犯行
    ，且由其各次不同之報關日期觀之，期間並非固定，顯然不
    是定期進口，且商業發票所表彰之外商公司亦有區別，其犯
    罪日期更橫跨103年2月25日至105年5月10日，長達2年餘，
    實難認被告在初時即有單一之接續犯意。揆諸前開說明，被
    告各次行為，在客觀上係逐次實行，雖侵害數個同性質之法
    益，然其每一前行為與次行為，依一般社會健全觀念，在時
    間差距上，可以明顯分別，在刑法評價上，應各具獨立性，
    每次行為皆可獨立成罪，自應按照其行為之次數，一罪一罰
    。被告上訴主張應認繫屬接續犯云云，顯非可採。
　⒊被告雖提出其另案臺灣桃園地方法院109年度審簡字第528號
    判決、他案即本院110年度上更一字第115號判決可參（見本
    院卷第51至88頁），惟觀之上開判決內容，被告另案臺灣桃
    園地方法院109年度審簡字第528號判決認定被告與共犯共同
    偽造商業發票以報關而逃漏稅費、他案即本院110年度上更
    一字第115號認定該案被告自行填製其公司之不實會計憑證
    （統一發票）而幫助他人逃漏稅、由共犯處取得共犯所填製
    之不實會計憑證而逃漏稅，與本案被告所犯犯罪事實、論罪
    法條均有不同，本無從比附援引。
　⒋綜上，被告上訴並無理由，惟原判決並有前述可議之處，自
    屬無可維持，應由本院就原判決關於被告罪刑及應執行刑部
    分均予以撤銷改判，是原判決就此部分既經本院撤銷改判，
    量刑之基礎已有不同，且原判決除附表編號22外其他各次犯
    行，因有前述㈠⒈、⒊等適用法則不當之情形，自無刑事訴訟
    法第370條不利益變更禁止原則之適用，亦併予說明。　
三、量刑：
　㈠爰以行為人之責任為基礎，審酌被告身為捷倪公司之負責人
    ，捷倪公司之業務則為汽車零件之進口，本應如實以買賣價
    格進口報稅，卻為圖不法利益，為本案附表二各編號所示犯
    行，其中附表二編號6、22雖無逃漏前揭稅費，有前引財務
    部關務署臺北關110年10月22日北普機字第1101057491號函
    可憑，此外其他各次逃漏之前揭稅費數額亦非鉅，然其以偽
    造之商業發票及個案委任書並附何安迪國民身分證影本（除
    附表二編號20、22未附）而為報關，足以生損害於何安迪、
    外商HAMANN MOTORSPORT GMBH公司、HRE PERFORMANCE WHEE
    LS公司、TIRE RACK WHOLESALE公司，及臺北關、基隆關對
    進口報關文件審核之正確性，仍均應予非難，並衡酌被告除
    附表二編號6、22以外各次犯行所逃漏之前揭稅費數額；被
    告直至原審審理中終能坦承犯行，面對己錯，又被告陸續就
    如附表二編號1至5、7至9、12、23補繳稅、罰鍰，有補稅憑
    證影本在卷可佐（見原審卷第173、253至257頁、本院卷第1
    37至145、205頁，另於本院宣判前提出附表二編號13之補稅
    憑證），雖可見其努力彌補過錯之犯罪後態度，然所補繳之
    稅費部分本即為其應納者，應認僅係就此部分損害之彌補；
    兼衡其自陳高中畢業之智識程度、現無業，偶爾協助友人介
    紹汽車零件買賣以抽成，已婚，沒有小孩，與父母親同住，
    需補貼家用（見本院卷第183頁），及其犯罪動機、目的、
    手段、素行、所生危害等一切情狀，分別量處如附表一「主
    文」欄所示之刑及諭知易科罰金之折算標準，並審酌被告所
    犯數罪之犯罪類型、行為態樣、動機尚屬相同，責任非難重
    複程度較高，以及各罪之時間緊密程度、侵害法益之效應，
    暨其責任與整體刑法目的及相關刑事政策等，定應執行刑及
    諭知易科罰金之折算標準如主文第二項所示。
據上論斷，應依刑事訴訟法第369條第1項前段、第364條、第299
條第1項前段，判決如主文。 
本案經臺灣桃園地方檢察署檢察官董諭提起公訴，臺灣高等檢察
署檢察官蔡顯鑫到庭執行職務。
中　　華　　民　　國　　111 　年　　10　　月　　18　　日
                  刑事第二庭    審判長法　官  遲中慧　
                                      法　官  顧正德
                                      法　官  黎惠萍
以上正本證明與原本無異。
如不服本判決，應於收受送達後20日內向本院提出上訴書狀，其
未敘述上訴之理由者並得於提起上訴後20日內向本院補提理由書
（均須按他造當事人之人數附繕本）「切勿逕送上級法院」。
                                      書記官  楊筑鈞
中　　華　　民　　國　　111 　年　　10　　月　　18　　日
附錄：本案論罪科刑法條全文　　　　　　　　　　　　　
中華民國刑法第216條
行使第二百一十條至第二百一十五條之文書者，依偽造、變造文
書或登載不實事項或使登載不實事項之規定處斷。
中華民國刑法第210條
偽造、變造私文書，足以生損害於公眾或他人者，處五年以下有
期徒刑。
中華民國刑法第339條
意圖為自己或第三人不法之所有，以詐術使人將本人或第三人之
物交付者，處五年以下有期徒刑、拘役或科或併科五十萬元以下
罰金。
以前項方法得財產上不法之利益或使第三人得之者，亦同。
前二項之未遂犯罰之。
修正前中華民國刑法第339條
意圖為自己或第三人不法之所有，以詐術使人將本人或第三人之
物交付者，處五年以下有期徒刑、拘役或科或併科一千元以下罰
金。
以前項方法得財產上不法之利益或使第三人得之者亦同。
前二項之未遂犯罰之。
戶籍法第75條
意圖供冒用身分使用，而偽造、變造國民身分證，足以生損害於
公眾或他人者，處五年以下有期徒刑、拘役或科或併科新臺幣五
十萬元以下罰金。
行使前項偽造、變造之國民身分證者，亦同。
將國民身分證交付他人，以供冒名使用，或冒用身分而使用他人
交付或遺失之國民身分證，足以生損害於公眾或他人者，處三年
以下有期徒刑、拘役或科或併科新臺幣三十萬元以下罰金。
修正前稅捐稽徵法第41條
納稅義務人以詐術或其他不正當方法逃漏稅捐者，處五年以下有
期徒刑、拘役或科或併科新臺幣六萬元以下罰金。　　　
附表一：
編號 附表二序號 起訴書附表一序號 主    文 備註  1  1  1 黃奎欽共同犯行使偽造私文書罪，處有期徒刑參月，如易科罰金，以新臺幣壹仟元折算壹日。 已補稅  2  2  2 黃奎欽共同犯行使偽造私文書罪，處有期徒刑參月，如易科罰金，以新臺幣壹仟元折算壹日。 已補稅  3  3  3 黃奎欽共同犯行使偽造私文書罪，處有期徒刑參月，如易科罰金，以新臺幣壹仟元折算壹日。 已補稅  4  4  4 黃奎欽共同犯行使偽造私文書罪，處有期徒刑參月，如易科罰金，以新臺幣壹仟元折算壹日。 已補稅  5  5  5 黃奎欽共同犯行使偽造私文書罪，處有期徒刑貳月，如易科罰金，以新臺幣壹仟元折算壹日。 已補稅  6  6  6 黃奎欽共同犯行使偽造私文書罪，處有期徒刑參月，如易科罰金，以新臺幣壹仟元折算壹日。   7  7  7 黃奎欽共同犯行使偽造私文書罪，處有期徒刑參月，如易科罰金，以新臺幣壹仟元折算壹日。 已補稅  8  8  8 黃奎欽共同犯行使偽造私文書罪，處有期徒刑貳月，如易科罰金，以新臺幣壹仟元折算壹日。 已補稅  9  9  9 黃奎欽共同犯行使偽造私文書罪，處有期徒刑參月，如易科罰金，以新臺幣壹仟元折算壹日。 已補稅  10  10  10 黃奎欽共同犯行使偽造私文書罪，處有期徒刑伍月，如易科罰金，以新臺幣壹仟元折算壹日。   11  11  11 黃奎欽共同犯行使偽造私文書罪，處有期徒刑肆月，如易科罰金，以新臺幣壹仟元折算壹日。   12  12  12 黃奎欽共同犯行使偽造私文書罪，處有期徒刑參月，如易科罰金，以新臺幣壹仟元折算壹日。 已補稅  13  13  13 黃奎欽共同犯行使偽造私文書罪，處有期徒刑參月，如易科罰金，以新臺幣壹仟元折算壹日。 （於本院宣判前提出補稅憑證）  14  14  14 黃奎欽共同犯行使偽造私文書罪，處有期徒刑肆月，如易科罰金，以新臺幣壹仟元折算壹日。   15  15  15 黃奎欽共同犯行使偽造私文書罪，處有期徒刑伍月，如易科罰金，以新臺幣壹仟元折算壹日。   16  16  16 黃奎欽共同犯行使偽造私文書罪，處有期徒刑肆月，如易科罰金，以新臺幣壹仟元折算壹日。   17  17  17 黃奎欽共同犯行使偽造私文書罪，處有期徒刑伍月，如易科罰金，以新臺幣壹仟元折算壹日。   18  18  18 黃奎欽共同犯行使偽造私文書罪，處有期徒刑肆月，如易科罰金，以新臺幣壹仟元折算壹日。   19  19  19 黃奎欽共同犯行使偽造私文書罪，處有期徒刑肆月，如易科罰金，以新臺幣壹仟元折算壹日。   20  20  20 黃奎欽共同犯行使偽造私文書罪，處有期徒刑肆月，如易科罰金，以新臺幣壹仟元折算壹日。   21  21  21 黃奎欽共同犯行使偽造私文書罪，處有期徒刑伍月，如易科罰金，以新臺幣壹仟元折算壹日。   22  22  22 黃奎欽共同犯行使偽造私文書罪，處有期徒刑貳月，如易科罰金，以新臺幣壹仟元折算壹日。   23  23  23 黃奎欽共同犯行使偽造私文書罪，處有期徒刑貳月，如易科罰金，以新臺幣壹仟元折算壹日。 已補稅 24 24 24 黃奎欽共同犯行使偽造私文書罪，處有期徒刑肆月，如易科罰金，以新臺幣壹仟元折算壹日。  
附表二：
報單序號 報單號碼 報單所載賣方 報關日  核定貨物名稱 原申報單價   檢附偽造發票編號 核估金額 應追徵稅費TWD    報關人 /行使對象 卷證資料      條件 幣別 金額    關稅 貨物稅 營業稅 推貿費   1 CZ0000000000 HAMANNMORTORSPORT GMBH 103.4.29 CAR PARTS 00000000 Sport rear muffler 4taipipes 品名:排氣管 CIF EUR 533.25 00000000 1531.53 6574 0 2521 0 洪美有限公司 /  臺北關 1.HAMANN MOTOSPORT GMBH公司編號00000000之商業發票（偵卷第66頁反面） 2.進口報單（編號：CZ 0000000000）（偵卷第67頁） 3.台北關機動稽核組稽核報告1份（偵卷第145至152頁） 4.駐法蘭克福辦事處經濟組106年4月26日法冒字第10600000570號函（偵卷第167頁） 5.財務部關務署臺北關109年7月22日北普機字第1091028779號函暨所附資料（原審卷第93至99頁）　 2 CZ0000000000 HAMANN MORTORSPORT GMBH 103.5.15 CAR PARTS 品名: 輪圈20吋 00000000 Anniversary EVO Black Line  8.5x 20 CIF EUR 200.25 00000000 502.775 8901 0 3412 0 洪美有限公司 / 臺北關 1.HAMANN MOTOSPORT GMBH公司編號00000000之商業發票（偵卷第69、70頁） 2.進口報單（編號：CZ0000000000）（偵卷第70頁反面） 3.台北關機動稽核組稽核報告1份（偵卷第145至152頁） 4.駐法蘭克福辦事處經濟組106年4月26日法冒字第10600000570號函（偵卷第167頁） 5.財務部關務署臺北關109年7月22日北普機字第1091028779號函暨所附資料（原審卷第93至99頁）　     00000000 Anniversary EVO BlackLine  10.0x 20 CIF EUR 200.25  529.8475       3 CZ0000000000 HAMANN MORTORSPORT GMBH 103.6.30 CAR PARTS 00000000  Anniversary EVO  8.5 X 19輪圈 CIF EUR 160.25 00000000 341.250 5093 0 1952 0 洪美有限公司 / 臺北關 1.HAMANN MOTOSPORT GMBH公司編號00000000之商業發票（偵卷第73頁） 2.進口報單（編號：CZ 0000000000）（偵卷第73頁反面至第74頁） 3.台北關機動稽核組稽核報告1份（偵卷第145至152頁） 4.駐法蘭克福辦事處經濟組106年4月26日法冒字第10600000570號函（偵卷第167頁） 5.財務部關務署臺北關109年7月22日北普機字第1091028779號函暨所附資料（原審卷第93至99頁）　     00000000 Anniversary EVO 10.0X19 輪圈 CIF EUR 160.25  364.000           0000000 wheel spacers  EVO 10mm輪圈墊片 CIF EUR 10  10.000       4 CZ0000000000 HAMANN MORTORSPORT GMBH 103.9.11 NEW CAR PARTS 00000000  sport rear muffler  4taipipes  品名:排氣管 CIF EUR 533.25 00000000 1531.53 6119 0 2346 0 洪美有限公司 / 臺北關 1.HAMANN MOTOSPORT GMBH公司編號00000000之商業發票（偵卷第76頁） 2.進口報單（編號：CZ 0000000000）（偵卷第76頁反面） 3.台北關機動稽核組稽核報告1份（偵卷第145至152頁） 4.駐法蘭克福辦事處經濟組106年4月26日法冒字第10600000570號函（偵卷第167頁） 5.財務部關務署臺北關109年7月22日北普機字第1091028779號函暨所附資料（原審卷第93至99頁）　 5 CZ0000000000 HAMANNMORTORSPORT GMBH 103.10.7 NEW CAR PARTS 00000000  front spoiler competition 前下巴 CFR EUR 155 00000000 502.775 2311 0 886 0 洪美有限公司 臺北關 1.HAMANN MOTOSPORT GMBH公司編號00000000之商業發票（偵卷第78頁反面） 2.進口報單（編號：CZ 0000000000）（偵卷第79頁） 3.台北關機動稽核組稽核報告1 份（偵卷第145至152頁） 4.駐法蘭克福辦事處經濟組106年4月26日法冒字第10600000570號函（偵卷第167頁） 5.財務部關務署臺北關109年7月22日北普機字第1091028779號函暨所附資料（原審卷第93至99頁）　     00000000 wheel center cap 中心蓋 CFR EUR 4  4.000       6 CZ0000000000 HAMANN MORTORSPORT GMBH 103.10.13 NEW CAR PARTS 00000000 ANNIVERSARY EVO BLACK LINE 12.0X22 OS28 FOB EUR 643.5 00000000 643.500 0 0 0 0 洪美有限公司 / 臺北關 1.HAMANN MOTOSPORT GMBH公司編號00000000之商業發票（偵卷第82頁反面） 2.進口報單（編號：CZ 0000000000）（偵卷第83頁） 3.台北關機動稽核組稽核報告1份（偵卷第145至152頁） 4.駐法蘭克福辦事處經濟組106年4月26日法冒字第10600000570號函（偵卷第167頁） 5.財務部關務署臺北關109年7月22日北普機字第1091028779號函暨所附資料（原審卷第93至99頁）　 7 CZ0000000000 HAMANN  MORTORSPORT GMBH 104.1.26 CAR PARTS 00000000  LOWERING KIT 短彈簧 CFR EUR 87.75 00000000 216.580 9223 0 3608 0 洪美有限公司 / 臺北關 1.HAMANN MOTOSPORT GMBH公司編號00000000之商業發票（偵卷第85頁） 2.進口報單（編號：CZ 0000000000）（偵卷第85頁反面至第86頁） 3.台北關機動稽核組稽核報告1份（偵卷第145至152頁） 4.駐法蘭克福辦事處經濟組106年4月26日法冒字第10600000570號函（偵卷第167頁） 5.財務部關務署臺北關109年7月22日北普機字第1091028779號函暨所附資料（原審卷第93至99頁）　     00000000短彈簧 CFR EUR 87.75  215.8065           00000000 SPORT REAR  MUFFLER 4-TAILPIPES  排氣管 CFR EUR 492.5  1666.8925           00000000 PEDALS  ALUMINIUM SILVER  ANODIZED 腳踏板 CFR EUR 28.35  81.218       8 CZ0000000000 HAMANN MORTORSPORT GMBH 104.2.16 NEW CAR PARTS 00000000 REAR BUMPER CIF EUR 119 00000000 556.920 3324 0 1238 0 洪美有限公司 / 臺北關 1.HAMANN MOTOSPORT GMBH公司編號00000000之商業發票（偵卷第88頁） 2.進口報單（編號：CZ 0000000000）（偵卷第88頁反面至第89頁） 3.台北關機動稽核組稽核報告1 份（偵卷第145至152頁） 4.駐法蘭克福辦事處經濟組106年4月26日法冒字第10600000570號函（偵卷第167頁） 5.財務部關務署臺北關109年7月22日北普機字第1091028779號函暨所附資料（原審卷第93至99頁）　     00000000 foot rest in  black anodized aluminium 腳踏板 CIF EUR 28.75  94.757           00000000 pddals aluminium silver anodized 休息踏板 CIF EUR 21.5  93.015       9 CZ0000000000 HAMANN MORTORSPORT GMBH 104.7.14 00000000CAR PARTS WHEEL EVO 8.5x20 OS38 輪圈 CFR EUR 225 00000000 502.775 6583 0 2559 0 洪美有限公司 / 臺北關 1.HAMANN MOTOSPORT GMBH公司編號00000000之商業發票（偵卷第91頁） 2.進口報單（編號：CZ 0000000000）（偵卷第91頁反面至第92頁） 3.台北關機動稽核組稽核報告1 份（偵卷第145至152頁） 4.駐法蘭克福辦事處經濟組106年4月26日法冒字第10600000570號函（偵卷第167頁） 5.財務部關務署臺北關109年7月22日北普機字第1091028779號函暨所附資料（原審卷第93至99頁）     00000000WHEEL EVO 10.0x20 OS40輪圈 CFR EUR 225  529.8475           00000000HAND-BRAKE LEVER IN SILVER ANODIZED 手煞車拉桿 CFR EUR 47.5  74.061           EXCLUSIVE FLOORMAT SET 地毯 CFR EUR 25  25.000           T-SHIRT(S) 100% COTTON CFR EUR 8  8.000       10 CZ0000000000 HAMANN MORTORSPORT GMBH 104.12.7 CAR PARTS 00000000 front bumper 品名: 前保桿 CIF EUR 382.5 00000000 1140.9125 22473 0 8874 0 洪美有限公司 / 臺北關 1.HAMANN MOTOSPORT GMBH公司編號00000000之商業發票（偵卷第94頁） 2.進口報單（編號：CZ 0000000000）（偵卷第94頁反面至第95頁） 3.台北關機動稽核組稽核報告1份（偵卷第145至152頁） 4.駐法蘭克福辦事處經濟組106年4月26日法冒字第10600000570號函（偵卷第167頁） 5.財務部關務署臺北關109年7月22日北普機字第1091028779號函暨所附資料（原審卷第93至99頁）　     00000000 side sills 品名: 側裙 CIF EUR 240  603.330           00000000 rear spoiler  品名:後尾翼 CIF EUR 325.5  406.0875           00000000 rear center  molding 4-tailpipes  品名：後下巴 CIF EUR 140  1157.156           00000000 sport rear  muffler 4-tailpipes  品名：排氣管 CIF EUR 492.5  920.465           00000000 Wheel EVO  8.5X20 OS38  品名: 輪圈( 20") CIF EUR 250  502.775           00000000 Wheel EVO  10.0X20 OS40  品名: 輪圈( 20") CIF EUR 250  529.8475       11 CZ0000000000 HAMANN MORTORSPORT GMBH 105.1.21 CAR PARTS 品名: 輪圈 00000000 ANNIVERSARY BLACK 10X22 OS40 CIF EUR 280 00000000 727.090 10448 0 4005 0 洪美有限公司 / 臺北關 1.HAMANN MOTOSPORT GMBH公司編號00000000之商業發票（偵卷第97頁） 2.進口報單（編號：CZ 0000000000）（偵卷第97頁反面至第98頁） 3.台北關機動稽核組稽核報告1份（偵卷第145至152頁） 4.駐法蘭克福辦事處經濟組106年4月26日法冒字第10600000570 號函（偵卷第167頁） 5.財務部關務署臺北關109年7月22日北普機字第1091028779號函暨所附資料（原審卷第93至99頁）　     00000000 ANNIVERSARY  BLACK 10.5X22 OS45 CIF EUR 280  727.090       12 CZ0000000000 HAMANN MORTORSPORT GMBH 105.2.15 CAR PARTS 品名: 輪圈 00000000 ANNIVERSARY BLACK 10X22 OS40 CIF EUR 600 00000000 727.090 3480 0 1334 0 洪美有限公司 / 臺北關 1.HAMANN MOTOSPORT GMBH公司編號00000000之商業發票（偵卷第100頁反面） 2.進口報單（編號：CZ 0000000000）（偵卷第101頁） 3.台北關機動稽核組稽核報告1 份（偵卷第145至152頁） 4.駐法蘭克福辦事處經濟組106年4月26日法冒字第10600000570號函（偵卷第167頁） 5.財務部關務署臺北關109年7月22日北普機字第1091028779號函暨所附資料（原審號卷第93至99頁）　     00000000 ANNIVERSARY BLACK 10.5X22 OS45 CIF EUR 600  727.090       13 CZ0000000000 HAMANN MORTORSPORT GMBH 105.3.15 AUTO SPARE PARTS 00000000 Muffler 6-tailpipes FOB EUR 540 00000000 2266.355 9369 0 3592 0 洪美有限公司 / 臺北關 1.HAMANN MOTOSPORT GMBH公司編號00000000之商業發票（偵卷第103頁） 2.進口報單（編號：CZ 0000000000）（偵卷第103頁反面） 3.台北關機動稽核組稽核報告1份（偵卷第145至152 頁） 4.駐法蘭克福辦事處經濟組106年4月26日法冒字第10600000570號函（偵卷第167頁） 5.財務部關務署臺北關109年7月22日北普機字第1091028779號函暨所附資料（原審卷第93至99頁）　 14 CZ0000000000 HAMANN MORTORSPORT GMBH 105.5.10 CAR PARTS 1395B131 rear spoiler in genuine 後尾翼 FOB EUR 240 00000000 1531.725 14250 0 5463 0 洪美有限公司 / 臺北關 1.HAMANN MOTOSPORT GMBH公司編號00000000之商業發票（偵卷第105頁） 2.進口報單（編號：CZ 0000000000）（偵卷第106頁） 3.台北關機動稽核組稽核報告1份（偵卷第145至152 頁） 4.駐法蘭克福辦事處經濟組106年4月26日法冒字第10600000570號函（偵卷第167頁） 5.財務部關務署臺北關109年7月22日北普機字第1091028779號函暨所附資料（原審卷第93至99頁）　     KENPORSCHE95B SD300  HAMANN power  advancement module by plugin system 後門加速器 FOB EUR 390  1693.965       15 CZ0000000000 HRE PERFORLANCE WHEELS 103.2.25 ALUMINUM AUTO WHEELS 品名: 輪圈  品牌:HRE  TR45-23X10 ET55 FOB USD 480 發票未載編號 1260.000 51625 0 19790 250 洪美有限公司 / 臺北關 1.HRE PREFORMANCE WHEEL S公司未載編號之商業發票（偵卷第108頁反面） 2.進口報單（編號：CZ 0000000000）（偵卷第109頁及反面） 3.台北關機動稽核組稽核報告1份（偵卷第145至152 頁） 4.駐洛杉磯辦事處經濟組106年4月21日洛經字第10600000670號函（偵卷第169頁及反面） 5.財務部關務署臺北關109年7月22日北普機字第1091028779號函暨所附資料（原審卷第93至99頁）　     P45L-21X10.5 ET55 FOB USD 400  1140.000           S107-20X9.5 ET28 FOB USD 350  1665.000           S107-20X9.5 ET23 FOB USD 350  1665.000       16  CZ0000000000 HRE PERFORLANCE WHEELS 103.3.10 AUTO PARTS ALUMINIUM  AUTO WHEELS  P40SC-19X8.5 ET30 品名: 輪圈 品牌:HRE FOB USD 300 發票未載編號 1267.500 17641 0 6762 0 洪美有限公司 / 臺北關 1.HRE PERFORLANCE WHEELS公司未載編號之商業發票（偵卷第111頁反面） 2.進口報單（編號：CZ 0000000000）（偵卷第112頁反面至第113頁） 3.台北關機動稽核組稽核報告1份（偵卷第145至152頁） 4.駐洛杉磯辦事處經濟組106年4月21日洛經字第10600000670號函（偵卷第169頁及反面） 5.財務部關務署臺北關109年7月22日北普機字第1091028779號函暨所附資料（原審卷第93至99頁）　     ALUMINIUM AUTO WHEELS P40SC-19X10. ET40 品名: 輪圈 品牌:HRE FOB USD 300  1267.500       17 CZ0000000000 HRE PERFORLANCE WHEELS 103.5.2 P101-20X9 ET15 品名: 輪圈 品牌:HRE FOB USD 400 發票未載編號 1500.000 21921 0 8403 0 洪美有限公司 / 臺北關 1.HRE PERFORLANCE WHEELS公司未載編號之商業發票（偵卷第116頁反面） 2.進口報單（編號：CZ 0000000000）（偵卷第117頁反面至第118頁） 3.台北關機動稽核組稽核報告1份（偵卷第145至152頁） 4.駐洛杉磯辦事處經濟組106年4月21日洛經字第10600000670號函（偵卷第169頁及反面） 5.財務部關務署臺北關109年7月22日北普機字第1091028779號函暨所附資料（原審卷第93至99頁）　　     597R-19X8.5 ET32 品名: 輪圈 品牌:HRE FOB USD 300  720.000       18 CZ0000000000 HRE PERFORLANCE WHEELS 103.5.13 品名: 輪圈 品牌: HRE R43-18X9 ET46 FOB USD 300 發票未載編號 1020.000 13022 0 4992 0 洪美有限公司 / 臺北關 1.HRE PERFORLANCE WHEELS公司未載編號之商業發票（偵卷第121頁反面） 2.進口報單（編號：CZ 0000000000）（偵卷第122頁及反面） 3.台北關機動稽核組稽核報告1份（偵卷第145至152頁） 4.駐洛杉磯辦事處經濟組106年4月21日洛經字第10600000670號函（偵卷第169頁及反面） 5.財務部關務署臺北關109年7月22日北普機字第1091028779號函暨所附資料（原審卷第93至99頁）　     R43-18X12 ET48 FOB USD 300  1020.000       19 CZ0000000000 HRE PERFORLANCE WHEELS 103.6.13 品名: 輪圈品牌:HRE P40SC-20X10 ET35 FOB USD 400 發票未載編號 1140.000 17416 0 6677 0 洪美有限公司 / 臺北關 1.HRE PREFORMANCE WHEEL S公司未載編號之商業發票（偵卷第125頁） 2.進口報單（編號：CZ 0000000000）（偵卷第125頁反面至第126頁） 3.台北關機動稽核組稽核報告1份（偵卷第145至152 頁） 4.駐洛杉磯辦事處經濟組106年4月21日洛經字第10600000670號函（偵卷第169頁及反面） 5.財務部關務署臺北關109年7月22日北普機字第1091028779號函暨所附資料（原審卷第93至99頁）　     P40SC-20X11 ET16 FOB USD 400  1140.000           FF01-19X8.5 ET47 FOB USD 150  375.000           FF01-19X9.5 ET45 FOB USD 150  375.000       20 CZ0000000000 HRE PERFORLANCE WHEELS 103.7.14 AUTO PARTS ALUMINUM  AUTO WHEELS 輪圈 P101-20X9 ET15 FOB USD 300 發票未載編號 1500.000 82862 0 31764 282 洪美有限公司 / 臺北關 1.HRE PREFORMANCE WHEEL S 公司未載編號之商業發票（偵卷第128頁） 2.進口報單（編號：CZ 0000000000）（偵卷第128頁反面至第129頁） 3.台北關機動稽核組稽核報告1份（偵卷第145至152頁） 4.駐洛杉磯辦事處經濟組106年4月21日洛經字第10600000670號函（偵卷第169頁及反面） 5.財務部關務署臺北關109年7月22日北普機字第1091028779號函暨所附資料（原審卷第93至99頁）　     P101-20X9.5 ET35 FOB USD 300  1500.000           P101-20X 12. ET55 FOB USD 300  1500.000           940RL-22X10.5 .ET35 FOB USD 380  1515.000           940RL-22X12 ET26 FOB USD 380  1515.000           S101-19X9. ET15 FOB USD 240  1320.000           S101-19X9.5 ET14 FOB USD 240  1320.000       21 CZ0000000000 HRE PERFORLANCE WHEELS 103.7.25 AUTO PARTS 品牌:pirelli 品名: 胎皮 125YR20NGTXL 315/25ZR22 PI PZERONERO GT XL FOB USD 281 發票未載編號 405.000 20352 2366 8279 0 洪美有限公司 / 臺北關 1.TIRE RACK WHOLESALE公司編號P00000000 之商業發票（偵卷第131頁） 2.HRE PREFORMANCE WHEEL S公司未載編號之商業發票（偵卷第131頁反面） 3.進口報單（編號：CZ 0000000000）（偵卷第132頁及反面） 4.台北關機動稽核組稽核報告1份（偵卷第145至152頁） 5.駐洛杉磯辦事處經濟組106年4月21日洛經字第10600000670號函（偵卷第169 頁及反面）、106 年4月4日洛經字第10600000530號函（偵卷第171頁） 6.財務部關務署臺北關109年7月22日北普機字第1091028779號函暨所附資料（原審卷第93至99頁）　     品牌: Bridgestone 品名: 胎皮 635WR9RE11XLV2 265/35R19 BS  POZ RE-11 XL FOB USD 169  351.090           品牌: pirelli  品名: 胎皮 325YR2SCOR0AXL 335/25ZRF22 PI SCOR ZERO ASY XL FOB USD 203  255.000           品名: 輪圈 品牌:HRE P40-20X8.5 ET35 FOB USD 350  1140.000           P45SC-20X11 ET17 FOB USD 400  1280.000           Chrome外唇零件 （Tire Pressure Monitoring Systems） （Huf ） FOB USD 40  40.000       22 AWBC03UI813361 TIRE RACK WHOLESALE 103.6.12 000000 000/40ZR20 BRIDGESTON POTENZA RE070R胎皮 FOB USD 219 C00000000 219.000 0 0 0 0 洪美有限公司 /臺北關 1.HRE PREFORMANCE WHEEL S公司未載編號之商業發票（偵卷第133頁反面至第134頁） 2.未載明公司及編號之商業發票（偵卷第134頁反面至第135頁、第136頁反面） 3.TIRE RACK WHOLESALE公司編號C00000000之商業發票（偵卷第135頁反面至第136頁） 4.進口報單（編號：AWBC03UI813361 ）（偵卷第137至138頁） 5.台北關機動稽核組稽核報告1份（偵卷第145至152 頁） 6.駐洛杉磯辦事處經濟組106年4月21日洛經字第10600000670號函（107年度偵字第32459號卷第169頁至第169頁反面）、106年4 月4日洛經字第10600000530號函（偵卷第171頁） 7.財務部關務署臺北關109年7月22日北普機字第1091028779號函暨所附資料（原審卷第93至99頁）　     000000 000/35ZR20 BRIDGESTON POTENZA RE070R胎皮 FOB USD 247  247.000           000000000 000/40ZRF20 DUNLOP SP SPORT MAXX GT 600 DSST 胎皮 FOB USD 259  259.000           000000000 000/35ZRF20 DUNLOP SP SPORT MAXX GT 500 DSST 胎皮 FOB USD 296  296.000           00000 000/30R19 MICHELIN PILOT SPORT 胎皮 FOB USD 215  215.000           MICHELIN PSS 225/35/19 胎皮 FOB USD 144  144.000           _ALUMINUM AUTO WHEELS_ 輪圈 FF01-19 X 8.5 ET30 FOB USD 150 發票未載編號 150.000           FF01-19 X 10 ET40 FOB USD 150  150.000           FF01-19 X 8.5 ET47 FOB USD 150  150.000           FF01-19 X 8.5 ET47 FOB USD 150  150.000           FF01-19 X 8.5 ET30 FOB USD 150  150.000           FF01-19 X 10 ET40 FOB USD 150  150.000           FF01-19 X 9 ET25 FOB USD 150  150.000           FF01-19 X 10 ET40 . 賣方名稱: ITEM 6  SUPRCME POWER ITEM 7-14 HRE PERFORMANCE WHEELS FOB USD 150  150.000       23 CZ0000000000 TIRE RACK WHOLESALE 103.11.11 63YR1PSSXL 265/30R21 MI PILT SUPER SPRT 品名: 輪胎 品牌:Michelin FOB USD 166 #U057116 358.750 1174 1291 710 0 洪美有限公司 / 臺北關 1.TIRE RACK WHOLESALE公司編號#U057116之商業發票（偵卷第141頁） 2.進口報單（編號：CZ 0000000000）（偵卷第141頁反面至第142頁） 3.台北關機動稽核組稽核報告1份（偵卷第145至152頁） 4.駐洛杉磯辦事處經濟組106年4月4日洛經字第10600000530號函（偵字卷第171頁） 5.財務部關務署臺北關109年7月22日北普機字第1091028779號函暨所附資料（原審卷第93至99頁）　 24 CZ0000000000 TIRE RACK WHOLESALE 104.3.10 TIRES BRAND：Michelin 43YR1PSSXL 245/30R21 MI PILT SUPER SPRT FOB USD 214 G0000000 0 364.950 5884 6472 3590 0  洪美有限公司 / 臺北關 1.TIRERACKWHOLESALE公司編號G00000000之商業發票（偵卷第143頁） 2.進口報單（編號：CZ0000000000）（偵卷第144頁及反面） 3.台北關機動稽核組稽核報告1份（偵卷第145至152頁） 4.駐洛杉磯辦事處經濟組106年4月4日洛經字第10600000530號函（偵卷第171頁） 5.財務部關務署臺北關109年7月22日北普機字第1091028779號函暨所附資料（原審卷第93至99頁）     63YR1PSSXL 265/30R21 MI PILT SUPER SPRT FOB USD 146  358.750           93ZR1PSS 295/30R21 MI PILT SUPER SPR# FOB USD 191  411.670           TIRES BRAND：Continental 63YR2ECDWSXL  265/30R22 CO EXTR CONT DWS XL FOB USD 108  275.990           925YR2ECDWSXL 295/25R22 CO EXTR CONT DWS XL FOB USD 123  304.990       應追徵稅費之總金額為：關稅340,045元+貨物稅10,129元+營業稅132,757元+推廣費487元＝483,418元                
附表三：
編號 報單號碼 報關日期 個案委任書偽造 印文/署押數量 個案委任書上載日期 卷證出處（含所檢附之「何安迪」國民身分證影本）  1 CZ0000000000 103 年4 月29日 何安迪印文1 枚 103 年4 月28日 偵卷第65頁反面至第66頁  2 CZ0000000000 103 年5 月15日 何安迪印文1 枚 103 年5 月14日 偵卷第68頁及反面、第69頁反面（2頁同份文書）  3 CZ0000000000 103 年6 月30日 何安迪印文2 枚 103 年5 月14日 偵卷第71頁反面、第72頁反面  4 CZ0000000000 103 年9 月11日 何安迪印文1 枚 103 年9 月10日 偵卷第74頁反面、第75頁反面  5 CZ0000000000 103 年10月7 日 何安迪印文2 枚 103 年10月6 日 偵卷第77頁反面至第78頁  6 CZ0000000000 103 年10月13日 何安迪印文1 枚 103 年10月13日 偵卷第81頁反面至第82頁  7 CZ0000000000 104 年1 月26日 何安迪印文2 枚、簽名1 枚 未載日期 偵卷第84頁及反面  8 CZ0000000000 104 年2 月16日 何安迪印文1 枚 104 年2 月16日 偵卷第87頁及反面  9 CZ0000000000 104 年7 月14日 何安迪印文2 枚 104 年7 月13日 偵卷第90頁及反面  10 CZ0000000000 104 年12月7 日 何安迪印文2 枚 104 年11月30日 偵卷第93頁及反面  11 CZ0000000000 105 年1 月21日 何安迪印文1 枚 105 年1 月21日 偵卷第96頁及反面  12 CZ0000000000 105 年2 月15日 何安迪印文1 枚 105 年2 月15日 偵卷第99頁反面至第100頁  13 CZ0000000000 105 年3 月15日 何安迪印文1 枚 105 年3 月14日 偵卷第101頁反面、第102頁反面  14 CZ0000000000 105 年5 月10日 何安迪印文1 枚 105 年5 月10日 偵卷第104頁反面、第105頁反面  15 CZ0000000000 103 年2 月25日 何安迪印文1 枚 103 年2 月24日 偵卷第107頁及反面  16 CZ0000000000 103 年3 月10日 何安迪印文2 枚 103 年3 月10日 偵卷第110頁反面至第111頁  17 CZ0000000000 105 年5 月2 日 何安迪印文1 枚 103 年5 月1 日 偵卷第115頁及反面  18 CZ0000000000 103 年5 月13日 何安迪印文1 枚 103 年5 月12日 偵卷第119至120頁反面（2頁同份文書）  19 CZ0000000000 103 年6 月13日 何安迪印文1 枚 103 年6 月12日 偵卷第123、124頁  20 CZ0000000000 103 年7 月14日 何安迪印文2 枚、簽名1 枚 103 年7 月14日 偵卷第127頁及反面（無檢附「何安迪」國民身分證）  21 CZ0000000000 103 年7 月25日 何安迪印文2 枚 103 年7 月24日 偵卷第130頁及反面  22 AWBC03UI0000000 103 年6 月12日 何安迪印文2 枚、簽名1 枚 103 年6 月4 日 偵卷第133頁（無檢附「何安迪」國民身分證）  23 CZ0000000000 103 年11月11日 何安迪印文1 枚 103 年11月10日 偵卷第139頁及反面  24 CZ0000000000 104 年3 月10日 何安迪印文1 枚 103 年3 月9 日 原審卷第181、183頁